Inventaris van het archief van de Krijgsraad in het Eerste Militaire Arrondissement te ''s-Gravenhage, 1875-1923
Nationaal Archief, Den Haag
Krijgsraad in het 1e Militaire Arrondissement te 's-Gravenhage
Krijgsraad 1e Militaire Arr. 's-Gravenhage
1875-1923
3323
10.60 meter; 127 inventarisnummers.
Normale geschreven, getypte en gedrukte documenten, geen bijzondere handschriften.
Nationaal Archief, Den Haag
Krijgsraad in het Eerste Militaire Arrondissement
Krijgsraden spreken recht over misdrijven en overtredingen van beroepsmilitairen en dienstplichtige soldaten. Een commandant van de militair stelde proces-verbaal op, waarna een auditeur-militair de zaak verder in behandeling nam. Voor de rechtbank te Den Haag verschenen militairen van de landmacht en mariniers die in Zuid-Holland gelegerd waren. Het archief bevat sententies, vonnissen, een register van vonnissen en een index op naam.
Archiefvorming
Geschiedenis van het archiefbeheer
De verwerving van het archief
Het archief is krachtens bepalingen van de Archiefwet overgebracht.
3.03
Aanwijzingen voor de gebruiker
Openbaarheidsbeperkingen
Volledig openbaar.
Materiële beperkingen
Aanvraaginstructie
Openbare archiefstukken kunnen online worden aangevraagd en gereserveerd. U kunt dit ook via de terminals in de studiezaal van het Nationaal Archief doen. Om te kunnen reserveren dient u de volgende stappen te volgen:
U maakt een profiel aan op www.gahetna.nl, en logt vervolgens in
Via de archiefinventaris (alleen de beschrijvingen met rode nummers) selecteert u het gewenste archiefstuk door op de knop 'Reserveren' te klikken
In het volgende scherm geeft u aan op welke dag u het archiefstuk wilt inzien
Indien u zich bevindt in de studiezaal en een tafelnummer heeft ontvangen kunt u dit nummer vermelden. Als u geen tafelnummer heeft kunt u tafelnummer 777 laten staan
Vervolgens bevestigt u uw reservering door deze te versturen.
Verwant materiaal
Beschikbaarheid van kopieën
Beschrijving van de series en archiefbestanddelen
- Sententies in de Eerste Militaire Arrondissement te 's-Gravenhage, 1875 - 1898; Doosnr. 1 - 24; 24 portefeuilles.
  - 1875 sept. 29 - dec. 27, 1
  - 1876 febr. 11 - dec. 14, 2
  - 1877 febr. 20 - okt. 12, 3
  - 1878 jan. 24 - okt. 22, 4
  - 1879 jan. 13 - dec. 13, 5
  - 1880 jan. 6 - dec. 31, 6
  - 1881 jan. 7 - dec. 31, 7
  - 1882 april 8 - nov. 17, 8
  - 1883 Jan. 5 - dec. 14, 9
  - 1884 Jan. 11 - okt. 24, 10
  - 1885.jan. 9 - dec. 24, 11
  - 1886.jan. 5 - dec. 31, 12
  - 1887 febr. 4 - dec. 24, 13
  - 1888 jan. 20 - dec. 24, 14
  - 1889 jan. 25 - dec. 13, 15
  - 1890 febr. 28 - dec. 19, 16
  - 1891 jan. 24 - okt. 30, 17
  - 1892 jan. 27 - dec. 30, 18
  - 1893 jan. 29 - dec. 22, 19
  - 1894 jan. 5 - dec. 14, 20
  - 1895 jan. 11 - dec. 6, 21
  - 1896 maart 13 - dec. 18, 22
  - 1897 Jan. 8 - dec. 29, 23
  - 1898 jan. 21 - sept. 30, 24
- Uittreksel uit het register der resolutien van het Hoog Militaire Gerechtshof, met daartoe behorende vonnis door de Krijgsraad in de Eerste Militaire Arrondissement in Zuid-Holland, gevestigd te 's-Gravenhage, Doosnr. 25 - 49
  - 1875 dec. 30 - 1876 dec. 28, 25
  - 1877 jan. 6 - dec. 27, 26
  - 1878 jan. 12 - dec. 31, 27
  - 1879 Jan. 7 - dec. 30, 28
  - 1880 jan. 10 - dec. 30, 29
  - 1881 jan. 4 - dec. 29, 30
  - 1882 jan. 12 - dec. 29, 31
  - 1883 Jan. 12 - dec. 22, 32
  - 1884 Jan. 11 - dec. 31, 33
  - 1885 Jan. 9 - dec. 31, 34
  - 1886 jan. 13 - juli 19, 35
  - 1886 juli 22 - dec. 30, 36
  - 1887 jan. 17 - dec. 31, 37
  - 1888 jan. 12 - dec. 31, 38
  - 1889 jan. 11 - dec. 30, 39
  - 1890 jan. 3 - dec. 22, 40
  - 1891 jan. 5 - dec. 30, 41
  - 1892 jan. 6 - dec. 30, 42
  - 1893.jan. 5 - dec. 22, 43
  - 1894 jan. 4 - dec. 27, 44
  - 1895 jan. 12 - dec. 31, 45
  - 1896 jan. 7 - dec. 31, 46
  - 1897 jan. 9 - dec. 27, 47
  - 1898 jan. 10 - dec. 31, 48
  - 1899 jan. 4 - dec. 27, 49
- Vonnissen bij het Hoog Militaire Gerechtshof; Krijgsraad in het Eerste Militaire Arrondissement te 's-Gravenhage, Doosnr. 50 - 63
  - 1900, 50
  - 1901, 51
  - 1902, 52
  - 1903, 53
  - 1904, 54
  - 1905, 55
  - 1906, 56
  - 1907, 57
  - 1908, 58
  - 1909, 59
  - 1910, 60
  - 1911, 61
  - 1912, 62
  - 1913, 63
- Vonnissen en uittreksel uit het stamboek bij het Hoog Militair Gerechtshof; Krijgsraad in het Eerste Militaire Arrondissement, genummerd, 1914-1923; 64-114
  - nr. 1 - 163, 64
  - nr. 164 - 309, 65
  - nr. 310 - 443, 66
  - nr. 444 - 573, 67
  - nr. 574 - 739, 68
  - nr. 740 - 893, 69
  - nr. 794 - 1000, 70
  - nr. 1001 - 1200, 71
  - nr. 1201 - 1400, 72
  - nr. 1401 - 1550, 73
  - nr. 1551 - 1680, 74
  - nr. 1681 - 1800, 75
  - nr. 1801 - 1959, 76
  - nr. 1960 - 2131, 77
  - nr. 2132 - 2260, 78
  - nr. 2261 - 2400, 79
  - nr. 2401 - 2550, 80
  - nr. 2551 - 2700, 81
  - nr. 2701 - 2870, 82
  - nr. 2871 - 3030, 83
  - nr. 3031 - 3199 (nr. 3200 ontbreekt), 84
  - nr. 3201 - 3400, 85
  - nr. 3401 - 3600, 86
  - nr. 3601 - 3800, 87
  - nr. 3801 - 4000, 88
  - nr. 4001 - 4200, 89
  - nr. 4201 - 4400, 90
  - nr. 4401 - 4600, 91
  - nr. 4601 - 4799 (nr. 4800 ontbreekt), 92
  - nr. 4801 - 5000, 93
  - nr. 5001 - 5200, 94
  - nr. 5201 - 5400, 95
  - nr. 5401 - 5599 (nr. 5600 ontbreekt), 96
  - nr. 5601 - 5799 (nr. 5800 ontbreekt), 97
  - nr. 5801 - 6000, 98
  - nr. 6001 - 6200, 99
  - nr. 6201 - 6400, 100
  - nr. 6401 - 6600, 101
  - nr. 6601 - 6800, 102
  - nr. 6801 - 7000, 103
  - nr. 7001 - 7200, 104
  - nr. 7201 - 7400, 105
  - nr. 7401 - 7600, 106
  - nr. 7601 - 7800, 107
  - nr. 7801 - 8000, 108
  - nr. 8001 - 8200, 109
  - nr. 8201 - 8400, 110
  - nr. 8401 - 8600, 111
  - nr. 8601 - 8800, 112
  - nr. 8801 - 9000, 113
  - nr. 9001 - 9192, 114
- Registers van vonnissen in het Eerste Militaire Arrondissement. te 's-Gravenhage, 8 juli 1881 - 2 September 1893; Doosnr. 115-116
  Registers van 15 januari 1876 - 8 juli 1881, zie nrs 8 en 9, bij het Provinciale Kommandement. De jaren 1894 - 1913 ontbreken.
  - Register 1881 juli 8 - 1884 dec. 16, 115
  - Register 1885 Jan. 9 - 1893 sept. 12, 116
- Index op namen in alfabetische volgorde, 1914 - 1923; 117-120; 4 delen.
  - Index I, 117
  - Index II, 118
  - Index III, 119
  - Index IV, 120
- Registers van vonnissen in het Eerste Militaire Arrondissement te 's-Gravenhage, 1914 - 1923; 121-127; 6 delen.
  - Register 1e deel nr. 1 - 1803, 121
  - Register 2e deel nr. 1804 - 3614, 122
  - Register 3e deel nr. 3615 - 5412, 123
  - Register 4e deel nr. 5413 - 7215, 124
  - Register 5e deel nr. 7216 - 9007, 125
  - Register 6e deel nr. 9008 - 9192, 126
  - Inventaris van stukken aan de Krijgsraad in het 1e Militaire Arrondissement te Den Haag, overlegd door de auditeur-militair in het zelfde Militaire Arrondissement tot staving van zijn conclusiën genomen als Eischer R.O. tegen J. de Haas korporaal bij het 3e regiment infanterie, 1906 2e kwartaal, 127